臺灣高等法院刑事判決　　　　　　　　　　　　　　九十三年度上易字第九八八號
　　上　訴　人　臺灣桃園地方法院檢察署檢察官
　　被　　　告　戊○○
右上訴人，因被告竊盜等案件，不服臺灣桃園地方法院，九十二年度易字第一五一九
號，中華民國九十三年四月十二日第一審判決（起訴案號：臺灣桃園地方法院檢察署
九十二年度偵字第一六五四四號及以九十二年偵字第一八三○五號移由原審併辦），
提起上訴，本院判決如左：
    主  文
原判決撤銷。
戊○○連續攜帶兇器竊盜、累犯，處有期徒刑壹年拾月。扣案之螺絲起子、六角扳手
、起子、鉗子、手電筒及鑰匙各壹支，均沒收。
    事  實
一、戊○○前因竊盜案件，經原審法院八十七年度壢簡字第四五九號判處有期徒刑五
    月，緩刑五年確定，嗣於緩刑期間內，復因竊盜案件，經原審法院八十九年度易
    字第九九號判決處有期徒刑六月確定，嗣經原審法院八十九年度撤緩字第四七號
    裁定撤銷前開緩刑，惟其仍不知悔悟，又因竊盜、毒品案件，分別經原審法院八
    十九年度易字第二二三四號、八十九年度訴字第一五二三號判決各處有期徒刑十
    月、應執行有期徒刑一年二月確定，前開兩案，再經原審法院九十年度聲字第一
    一○○號裁定應執行有期徒刑一年十月確定，是前述各案應合併執行有期徒刑二
    年九月，並於民國九十年五月九日入監執行，經合併計算刑法第七十七條所定最
    低應執行之期間後，至九十一年十二月二十三日假釋出獄，縮刑期滿（即假釋期
    滿）日為九十二年十二月三十日。
二、詎其猶不知警惕，復基於意圖為自己不法所有之概括犯意，連續於(1)九十二年十
    月八日二十二時許，攜帶客觀上對於人之生命、身體、安全構成威脅，具有危險
    性之兇器螺絲起子及非屬兇器之手電筒各一支，在桃園縣桃園市○○路二十五號
    旁，見乙○○所有車牌號碼Ａ二─九六六三號自用小客車停放在該處，竟為竊取
    該車內之皮包，先持前述足供兇器使用之螺絲起子損壞該車駕駛座旁車窗之玻璃
    後，進而竊取該車內之皮包一只（內有乙○○所有之駕照一紙、信用卡六張、存
    摺一本），足生損害於乙○○，戊○○得手後欲離去之際，旋為警當場查獲，並
    扣得其所有供本件竊盜所用之螺絲起子及手電筒各一支；(2)九十二年十一月一日
    二十時許，在桃園縣桃園市○○路二百零八號前，以自備鑰匙一支竊得丁○○所
    有車牌號碼ＲＶＸ─六八九號輕型機車一台，嗣於翌日（即九十二年十一月二日
    ）十五時十五分許，在桃園縣桃園市○○路與民生路口為警查獲，並扣得戊○○
    所有供本件竊盜所用之鑰匙一支。(3)其復於民國九十二年十一月五日十五時，在
    桃園縣桃園市○○路五二一號六樓之一，持其所有質地堅硬足以傷害人之身體，
    客觀上具有危險性，足以充當兇器之六角扳手一支，破壞甲○○所有之車號ＶＲ
    ＷＭ─一八二○輕型機車電門後竊取該車（毀損部分未據告訴），供己騎用，嗣
    於同月五日十五時三十分許，騎乘上開機車行經同市○○路八十號前處為警查獲
    ，並扣得六角扳手一支。(4)復又於九十三年一月十二日二十二時二十分許，在同
    市○○○街與正康一街口處，持其所有質地堅硬足以傷害人之身體，客觀上具有
    危險性，充當兇器之起子及鉗子各一支，打壞己○○所有車號六九八六─ＦＮ自
    小客車車窗（毀損部分未據告訴），入內竊物之際，為桃園縣警察局桃園分局李
    承翰警員發覺，當場查獲，而未遂。(5)於九十二年十二月十一日上午七時許，在
    桃園縣桃園市○○○街一六四號，以不詳方法竊取丙○○所有車號二Ｐ─七九二
    號營業小客車，得手後供己使用，嗣於九十三年三月十八日下午一時四十分許，
    在台北縣鶯歌鎮○○街三十二巷二十四弄三號前為警查獲其持有丙○○駕照一張
    ，始悉上情。
三、犯罪事實(1)部分經乙○○訴由桃園縣警察局桃園分局報請臺灣桃園地方法院檢察
    署檢察官偵查起訴，犯罪事實(2)部分由該署檢察官移送原審併辦，犯罪事實(3)、
    (4)部分該署檢察官以九十三年偵字第六九八八號，犯罪事實(5)部分該署檢察官以
    九十三年偵字第七九○○號移送本院併案審理。
    理  由
一、前揭犯罪事實，訊據被告戊○○直承不諱，核與告訴人乙○○及被害人丁○○、
    甲○○、己○○、丙○○證述之情節相符，並有贓物領據五紙、乙○○遭竊之皮
　　包照片一張、丁○○失竊機車之照片二幀在卷可稽，另有被告用供行竊所用之螺
    絲起子、手電筒、鑰匙、六角扳手、起子、鉗子各一支及丙○○之駕照一張扣案
    可佐，而乙○○所有遭損壞之Ａ二─九六六三號自用小客車駕駛座旁之車窗玻璃
    部分，亦有照片四張在卷可資佐證，足認被告前開自白與事實相符，自堪採信。
    從而本件事證明確，應依法論科。
二、按所謂兇器，其種類並無限制，凡客觀上足對人之生命、身體、安全構成威脅，
    具有危險性之兇器均屬之，且祇須行竊時攜帶此種具有危險性之兇器為已足，並
    不以攜帶之初有行兇之意圖為必要，此有最高法院七十九年台上字第五二五三號
    判例意旨可供參照。查螺絲起子六角扳手、起子及鉗子為金屬材質，質地堅硬且
    尖銳，客觀上足對人之生命、身體、安全構成威脅，自屬兇器無疑，本件被告事
    實欄(1)、(3)、(4)所為，攜帶兇器竊盜，係犯刑法第三百二十一條第一項第三款加
    重竊盜罪，事實欄(4)行竊未遂，應論以未遂罪。被告事實欄(2)竊得機車及事實欄
    (5)竊得汽車之普通竊盜行為係犯刑法第三百二十條第一項之普通竊盜罪。被告五
    次竊盜犯行，時間緊接，觸犯基本構成要件相同之罪名，顯係基於概括犯意反覆
    為之，為連續犯，應論以刑法第三百二十一條第一項第三款之攜帶兇器竊盜一罪
    ，並加重其刑。又被告損壞乙○○汽車車窗係犯刑法第三百五十四條之毀損罪，
    該罪與前述加重竊盜罪間，有方法結果之牽連關係，依刑法第五十五條之規定，
    應從重之加重竊盜罪處斷。事實欄(2)、(3)、(4)、(5)部分雖未據起訴，惟因與起訴
    部分有連續犯裁判上一罪關係，本院得併予審理，併此敘明。被五次竊盜犯行，
    其最後一次行為係在九十三年一月十二日二十二時二十分許，則其犯罪終了時自
    以該時為準，被告有事實欄所載前科及執行情形，此有卷附本院被告全國前案紀
    錄表可按，而其假釋期滿日為九十二年十二月三十日，其刑罰執行完畢後五年內
    再犯本罪為累犯，應依法遞加重其刑。
三、原審因而予以論罪科刑，固非無見。惟查：被告另犯有事實欄(3)、(4)、(5)三次之
    竊盜犯行，原判決未及審究，被告事實欄(2)之犯行未據檢察官起訴，原判決未說
    明得予併案審理之理由，均有未洽。檢察官上訴，認原判決未及斟酌事實(3)、(4)
    、(5)部分犯行，予以審判，核有理由，自應由本院將原判決予以撤銷改判。爰審
    酌被告之素行，被查獲後猶一再犯罪及其犯罪所生損害等一切情狀，量處有期徒
    刑壹年拾月。扣案之起子、鉗子、六角扳手、螺絲起子、手電筒及鑰匙各一支，
    均為被告所有，業據其供明在卷，且均係供犯罪所用之物，爰依刑法第三十八條
    第一項第二款宣告沒收。另被告於九十二年十一月一日為警查獲時，尚扣得長度
    較短之鑰匙一支（見併案之臺灣桃園地方法院檢察署九十二年度偵字第一八三○
    五號卷第三○頁之扣押物品清單），然該支鑰匙並無證據足認係供被告犯罪所用
    之物，縱令為被告所有，亦不得宣告沒收，附此敘明。
據上論斷，應依刑事訴訟法第三百六十九條第一項前段、第三百六十四條、第二百九
十九條第一項前段，刑法第五十六條、第三百二十一條第一項第三款、第三百五十四
條、第五十五條、第四十七條、第三十八條第一項第二款，罰金罰鍰提高標準條例第
一條前段，判決如主文。
本案經檢察官蔡薰慧到庭執行職務。
中　　　華　　　民　　　國　　九十三　　年　　　八　　　月　　 十七 　　日
                              臺灣高等法院刑事第四庭
                                  審判長法  官  蔡  永  昌
                                        法  官  李  英  豪
                                        法  官  陳  榮  和
右正本證明與原本無異。
不得上訴。
                                        書記官  劉  麗  芬
中　　　華　　　民　　　國　　九十三　　年　　　八　　　月　　 十九 　　日
附錄：本案論罪科刑法條全文
中華民國刑法第三百二十一條第一項第三款：
犯竊盜罪而有左列情形之一者，處六月以上、五年以下有期徒刑：
三  攜帶兇器而犯之者。
